高雄高等行政法院判決　　　　　　　　　　　　　九十年度訴字第一八六二號
　　　　　　　　　　　　　　　.
　原　　　告　鼎美開發投資股份有限公司
　代　表　人　甲○○　董事長
　被　　　告　財政部高雄市國稅局
　代　表　人　鄭宗典　局長
　訴訟代理人　乙○
右當事人間因營利事業所得稅事件，原告不服財政部中華民國九十年八月七日台財訴
字第０八九００八三一七四號訴願決定，提起行政訴訟，本院判決如左：
　　主  文
原告之訴駁回。
訴訟費用由原告負擔。
　　事  實
一、事實概要：
    原告八十六年度營利事業所得稅結算申報，原列報證券交易所得新台幣（下同）
    三四七、三二二、二七二元，課稅所得額二○、六七八、三一四元，被告初查自
    其出售有價證券收入一、一七三、七一一、四七九元，減除出售有價證券成本八
    ０七、七五六、一九八元，應分攤營利費用及利息二六、六八六、二八八元後，
    再減除其以自有資金存入定存發行商業本票、從事短期投資之利息支出三、一五
    三、四九０元，核定該年度證券交易免稅所得為三三七、一一五、五０三元，課
    稅所得額三○、八八五、○八三元，應補徵稅額二、一一八、六五一元。原告對
    利息支出攤計免稅所得三、一五三、四九○元部分表示不服，申請復查，未獲變
    更，提起訴願，亦遭決定駁回，遂提起本件行政訴訟。
二、兩造聲明：
（一）原告聲明求為判決：訴願決定及原處分均撤銷。
（二）被告聲明求為判決：駁回原告之訴。
三、兩造之爭點：
甲、原告主張之理由：
　(一)原告八十六年度營利事業所得稅結算申報案件，有關證券交易免稅所得應分攤營
　　業費用及利息支出之計算，被告所引用財政部八十三年二月八日台財稅第八三一
　　五八二四七二號函，該函主係對證券交易所得停徵期間，其應稅收入與免稅收入
　　共同發生之營業費用及利息支出如何分攤做規範，惟被告於適用首揭函令計算本
　　系爭案件有關證券交易所得，卻顯有疏漏，茲就其瑕疵點分別論述如下：
　(1)出售有價證券部分之利息二、一五三、四九○元：被告認定歸屬為免稅所得之利
　　息，惟該部分利息支出應屬可直接歸屬之應稅收入。按原告委任會計師曾於八十
　　八年十月五日提出補充說明，以Ａ、Ｂ、Ｃ、Ｄ說明借款資金用途及其應負擔之
　　利息支出，其中代號Ｂ部份，金額二、一五三、四九○元，於說明中陳述「係上
　　期先以自有資金存入定期存款，再以該定存單質押借款發行商業本票」等語，是
　　以可知原告為因應理財方式賺取利差，故將自有資金存入定期存款，再以定存質
　　押發行商業本票作為買入短期投資之資金來源，故此舉純係原告為賺取利差之理
　　財方式。因此，以定存質押借款所發生之利息支出應屬定存利息收入之成本。然
　　被告於復查決定時，卻逕予認定「以自有資金存入定存發行商業本票，從事短期
　　投資之利息支出二、一五三、四九○元可直接歸屬出售有價證券之成本」，將原
　　告本應為應稅收入之可直接歸屬利息支出，認定為可直接歸屬出售有價證券成本
　　，顯違反課稅公平原則，蓋原告以自有資金存入定期存款之利息收入於申報時列
　　入當年度課稅所得；同時，因該筆自有資金存入定存單而質押發行商業本票之借
　　款所產生之利息，反而被視為免稅所得之成本，實令原告無法認同，倘原告行為
　　之初即以自有資金直接作為短期投資，則不會同時產生利息收入及利息支出，亦
　　即不會有系爭利息收入被列入課稅所得，而利息支出被列入免稅所得之成本計算
　　，被告此種僅就原告不利之課稅方式，顯有不公。
　(2)原告將資金轉作定期存款，再以定期存款質押借款或發行商業本票，因定存期間
　　較舉債期間為長，是以該期間所形成利息收入大於利息支出部分九、三一八、四
　　三一元，亦應列入計算分攤利息支出之減除項。原告系爭年度借款所為之補償性
　　定期存款，其存續期間通常為十二個月至十三個月，而以是項定期存款質押借款
　　或發行商業本票之貸款之期間，會因利率之考量，其期間通常無法比照定期存款
　　之期間，即十二個月至十三個月，因而使同一筆資金一方面用以購買定期存單，
　　再以定存單質押借款，其所發生之利息支出及利息收入之期間無法相互配合，因
　　而造成利息支出中止，但利息收入持續認列的落差期間，而此部分之利息收入已
    列入所得課稅，然利息支出則列入證券交易所得免稅中減除，兩者之課稅基礎不
    一，且有重複課稅之情事。蓋原告基於利益考量下，不可能將定期存款持續期間
    配合短期借款期間的中斷而隨時解約，如此，則公司將遭受因提前解約利息收入
    打折扣的損失，原告係以合於一般商業慣例的方式處理，因此除可直接歸屬之利
    息支出予以認列外，其因同期間落差之利息收入九、三一八、四三一元亦應一併
    列入屬直接歸屬之一部分予以減除，方屬合理。
　(3)被告所據以計算免稅所得應分攤營業費用及利息支出之免稅比例，於計算上漏未
　　將應稅之利息收入一併考量，使免稅比例不合理提高。按財政部八十三年二月八
　　日台財稅第八三一五八二四七二號函係財政部為免稅收入與應稅收入正確分攤營
　　業費用及非營業損失，俾符收入與成本費用配合原則，本於所得稅法第四條之一
　　證券交易所得免納所得稅之立法意旨，及所得稅法第二十四條有關營利事業所得
　　計算之規定所為之解釋。是以，倘原告接受被告復查決定免稅所得應分攤營業費
　　用之計算方式為之，則依首揭函令，原告八十六年度營利事業所得稅申報中，收
　　入項目除有屬免稅處分之有價證券收入一、一七三、七一一、四七九元外，尚有
　　應稅之短期票券利息收入一、三九二、五○○元、投資收益一五、五○三、八○
　　五元及利息收入五二、八八○、五六二元，於計算免稅所得應分攤營業費用及利
　　息支出時，亦應將應稅之利息收入五二、八八○、五六二元列入免稅比例中之分
　　母作計算，惟被告於復查決定核定原告免稅證券交易所得應分攤之營業費用及利
　　息支出時，卻未將應稅之利息收入列入免稅比例中分母作計算，致所計算而得之
　　免稅比例，不合理之提高，顯違反收入與成本費用配合原則。況按原告於系爭年
　　度所獲致之收入計有出售有價證券收入、短期票券收入、投資收益及利息收入，
　　投入之費用計有薪資支出、各項折舊及文具用品等等，而利息收入並非將資金閒
　　置就能產生，其須投入之費用有將資金存放銀行之人事支出、與銀行溝通所發生
　　之郵電費、記錄存款數額之會計人員薪資、置放存摺及出納人員使用空間應分攤
　　之辦公室折舊及書寫存款單或提領單之文具用品支出等，且上開支出，如薪資、
　　折舊及文具用品等，實難直接分攤歸屬列入利息收入，自應依財政部八十三年二
　　月八日函依收入比例分攤，始屬適當。另，被告於審核其他案件，亦有將利息收
　　入列入計算分攤基準，於原告案件卻無比照適用，實與公平性原則相違。
　(二)另按財政部八十五年八月九日台財稅第八五一九一四四○四號函釋：「綜合證券
　　商及票券金融公司買賣有價證券其營業費用及利息支出之分攤．．．利息支出部
    分：其可明確歸屬者，得依個別歸屬認列；無法明確歸屬者，如利息收入大於利
    息支出，則全部利息支出得在課稅所得項下減除；．．．。」從上開函令可知，
    綜合證券商及票券金融公司係同時經營應稅及免稅業務，惟若其列報利息收入已
    大於利息支出，則無法明確歸屬之利息支出及營業費用即毋須再行列入應稅免稅
    收入比例分攤，今原告亦係同時經營應稅及免稅業務，且八十五年度列報利息收
    入亦已大於利息支出，卻無法比照適用上開函釋之意旨；同是經營應稅及免稅業
    務之公司，卻僅因適用設立法令之不同，即予以不同之租稅待遇，顯已違反租稅
    平等原則。
二、被告主張之理由：
　(一)按「自中華民國七十九年一月一日起，證券交易所得停止課徵所得稅，證券交易
　　損失亦不得自所得額中減除。」為所得稅法第四條之一所規定。又按「核釋營利
　　事業於證券交易所得停止課徵所得稅期間從事有價證券買賣，其營業費用及利息
　　支出之分攤原則。說明：二、非以有價證券買賣為專業之營利事業，其買賣有價
　　證券部分，除可直接歸屬之費用及利息，應自有價證券出售收入項下減除外，不
　　必分攤一般營業發生之費用及利息。三、以有價證券買賣為專業之營利事業，其
　　營業費用及借款利息，除可合理明確歸屬者得個別歸屬認列外，應按核定有價證
　　券出售收入、投資收益、債券利息收入及其他營業收入比例，計算有價證券出售
　　部分應分攤之費用及利息，自有價證券出售收入項下減除。」及「以專營、兼營
　　銷售房屋及土地或以有價證券買賣為專業之營利事業，於土地交易所得免徵所得
　　稅或證券交易所得停止課徵所得稅期間，有關利息支出之分攤，仍應依本部七十
　　五年十月十四日台財稅第七五二六七四０號函或八十三年二月八日台財稅第八三
　　一五八二四七二號函規定辦理。．．．；及八十三年二月八日台財稅第八三一五
　　八二四七二號函規定：『．．．借款利息，除可合理明確歸屬者得個別歸屬認定
　　外，應按核定有價證券出售收入．．．比例，計算有價證券出售部分應分攤之：
　　：利息，自有價證券出售收入項下減除』各在案。．．．。是以，營利事業之利
　　息收入如係來自借款資金，例如借款需作補償性存款或借款資金未全部動用而暫
　　存銀行等，其利息收入雖與利息支出相關，惟因借款資金用於補償性存款或暫存
　　銀行部分，其用途明確，該部分之借款利息准個別歸屬認定，已無須依比例攤計
　　，故應無利息支出應扣除利息收入，再以淨額分攤之問題。至營利事業之利息收
　　入如非來自借款資金，則其利息收入與利息支出並不相關，亦無利息支出應扣除
　　利息收入，再以淨額分攤問題。」分別為財政部八十三年二月八日台財稅第八三
　　一五八二四七二號函、八十四年二月十八日台財稅第八四一六○七○四一號函釋
　　有案。
　(二)原告以從事股票投資、買賣為主要業務，本年度利息支出申報六六、二五八、九
　　四九元，原核定依會計師簽證申報補充說明，其中以發行商業本票或舉借短期借
　　款之資金存入定期存款，買入有價證券，因其借款用途明確，該部分利息四二、
　　五五七、七八九元屬可直接歸屬之利息支出，准予個別歸屬認定，無須依比例攤
　　計，另以自有資金存入定存發行商業本票、從事短期投資之利息支出二、一五三
　　、四九○元可直接歸屬出售有價證券之成本，其餘利息支出二一、五四七、六七
　　○元及營業費用五、五二三、○二二元則依財政部八十三年二月八日台財稅第八
　　三一五八二四七二號函規定，核算應分攤之營業費用及利息支出計二六、六八六
　　、二八八元【計算式：（核定營業費用5,523,022元＋利息支出21,547, 670元）
　　×出售有價證券收入1,173,711,479元÷（出售有價證券收入1,173,711,479元＋
　　投資收益16,904,602元）】，並以出售有價證券收入一、一七三、七一一、四七
　　九元減除出售有價證券成本八○七、七五六、一九八元、應分攤之營業費用及利
　　息支出二六、六八六、二八八元及以自有資金存入定存發行商業本票、從事短期
　　投資之利息支出二、一五三、四九○元；核定證券交易免稅所得為三三七、一一
　　五、五○三元。
　(三)查原告本年度有投資收益一六、九０四、六０二元，原核定併入出售有價證券收
　　入一、一七三、七一一、四七九元為核算分攤比例之基數，計算出售有價證券應
　　分攤之營業費用及利息支出為二六、六八六、二八八元，揆諸上揭規定並無不合
　　。次查原告主張以自有資金存入定存，發行商業本票、從事短期投資純係賺取利
　　差之理財方式乙節，依據簽證會計師補充說明其短期投資係以發行商業本票作為
　　資金來源，故其利息之支出二、一五三、四九○元，屬可明確歸屬，原核定依首
　　揭規定直接歸屬出售有價證券之成本予以減除，核無不合；另原告主張因利率考
　　量發行商業本票或舉債時間較定期存款短，其利息支出與利息收入無法配合，因
　　時間落差之利息收入應考量列入直接歸屬免列入所得課稅乙節，惟查定期存款到
　　期前中斷其借款或發行商業本票期間，應視同以自有資金存入定存，故該期間無
　　法配合之利息收入，自不得視同可直接歸屬部分，故其時間落差之利息收入不應
　　再予減除應分攤之利息支出，是原告主張並無足採，原核定並無不妥。
　(四)原告指摘本局於計算免稅所得應分攤營業費用及利息支出之免稅比例，於計算上
　　漏未將應稅之利息收入一併考量，使免稅比例不合理提高乙節，經查財政部八十
　　三年二月八日台財稅第八三一五八二四七二號函釋係按核定有價證券出售收入、
　　投資收益、債券利息收入及其他營業收入比例，計算有價證券出售部分應分攤之
　　費用及利息，自有價證券出售收入項下減除，而原告本年度申報之利息收入均係
　　銀行存款之利息收入，並非屬其他營業收入或債券利息收入，自不得將利息收入
　　一併列入分攤比例之分母項下，計算應分攤之費用及利息，且本局原核定之免稅
　　比例九八‧五八％，亦與原告申報之免稅比例同，是原核定並無違誤。
　(五)至原告於本次訴訟時主張其同時經營應稅及免稅業務，且列報之利息收入已大於
　　利息支出，應可適用財政部八十五年八月九日台財稅第八五一九一四四○四號函
　　釋規定乙節，查上述之函釋係針對綜合證券商及票券金融公司所作之解釋，況原
　　告八十六年度申報利息收入五二、八八○、五六二元亦小於其自行申報之利息支
　　出六六、二五八、九四九元，尚不得援引適用，併予陳明。
　　理  由
一、原告經合法通知未於言詞辯論期日到場，核無行政訴訟法第二百十八條準用民事
    訴訟法第三百八十六條所列各款情形，爰依被告聲請，由其一造辯論而為判決，
    合先明。
二、按「營利事業所得之計算，以其本年度收入總額減除各項費用、損失及稅捐後之
    純益額為所得額。」「自中華民國七十九年一月一日起，證券交易所得停止課徵
    所得稅，證券交易損失亦不得自所得額中減除。」行為時所得稅法第二十四條第
    一項、第四條之一定有明文。又「核釋營利事業於證券交易所得停止課徵所得稅
    期間從事有價證券買賣，其營業費用及利息支出之分攤原則。說明：二、非以有
    價證券買賣為專業之營利事業，其買賣有價證券部分，除可直接歸屬之費用及利
    息，應自有價證券出售收入項下減除外，不必分攤一般營業發生之費用及利息。
    三、以有價證券買賣為專業之營利事業，其營業費用及借款利息，除可合理明確
    歸屬者得個別歸屬認列外，應按核定有價證券出售收入、投資收益、債券利息收
    入及其他營業收入比例，計算有價證券出售部分應分攤之費用及利息，自有價證
    券出售收入項下減除。」則經財政部八十三年二月八日台財稅第八三一五八二四
    七二號函釋有案。另「依所得稅法第四條之一前段規定，自中華民國七十九年一
    月一日起，證券交易所得停止課徵所得稅；公司投資收益部分，依六十九年十二
    月三十日修正公布之所得稅法第四十二條，公司組織之營利事業，投資於國內其
    他非受免徵營利事業所得稅待遇之股份有限公司組織者，其中百分之八十免予計
    入所得額課稅；則其相關成本費用，按諸收入與成本費用配合之上揭法律規定意
    旨及公平原則，自亦不得歸由其他應稅之收入項下減除。至應稅收入及免稅收入
    應分攤之相關成本費用，除可直接合理明確歸屬者得個別歸屬，應自有價證券出
    售收入項下減除外，因投資收益及證券交易收入源自同一投入成本，難以投入成
    本比例作為分攤基準。財政部八十三年二月八日台財稅第八三一五八二四七二號
    函說明三，採以收入比例作為分攤基準之計算方式，符合上開法條規定意旨，與
    憲法尚無牴觸。」亦經司法院釋字第四九三號解釋在案。故上述財政部八十三年
    二月八日台財稅第八三一五八二四七二號函釋本院自得予以援用。
三、本件原告以從事股票之投資、買賣為主要業務（自八十五年五月份開始營業），
    其八十六年度營利事業所得稅結算申報，原列報證券交易所得三四七、三二二、
    二七二元，課稅所得額二○、六七八、三一四元，被告初查自其出售有價證券收
    入一、一七三、七一一、四七九元，減除出售有價證券成本八０七、七五六、一
    九八元，應分攤營利費用及利息二六、六八六、二八八元後，再減除其以自有資
    金存入定存發行商業本票、從事短期投資之利息支出三、一五三、四九０元，核
    定該年度證券交易免稅所得為三三七、一一五、五０三元，課稅所得額三○、八
    八五、○八三元，應補徵稅額二、一一八、六五一元等情，已經兩造分別以書狀
    陳明於卷，且有核定通知書及復查決定書附於原處分卷足稽，堪予認定。而原告
    提起本件訴訟，無非以其以自有資金存入定存，再以定存質押發行商業本票，從
    事短期投資，其中以發行商業本票舉債方式購買股票，相關商業本票之系爭利息
    支出二、一五三、四九０元，被告卻將之列入證券交易免稅所得項下減除，致原
    告自有資金存入定存所產生之利息收入全數列入所得課稅，有重複課稅情形，而
    有違租稅法律主義及租稅公平原則云云，資為原核定有誤之主張。爰分述如下：
（一）前開所得稅法第四條之一規定，所稱證券交易損失，證諸所得稅法及營利事業
      所得稅查核準則之規定，並非單指證券買賣本身之虧損，尚包括與證券交易相
      關之成本及費用；亦即前述司法院釋字第四九三號解釋所稱：「其相關成本費
      用，按諸收入與成本費用配合之法律規定意旨及公平原則，自亦不得歸由其他
      應稅之收入項下減除。」本件原告於八十六年度以其自有資金存入定存，再以
      定存質押發行商業本票，從事股票買賣之短期投資，而因發行商業本票購買股
      票所生之利息支出共二、一五三、四九０元等情，已經原告陳明在卷。系爭二
      、一五三、四九０元利息支出既為原告發行本票從事股票買賣而生，則其自屬
      出售有價證券之成本，依上開所述，即屬證券交易之損失。故被告將系爭利息
      支出列為證券交易免稅所得項下扣除，而否准原告所為於其他非免稅所得項下
      減除，核與前述所得稅法第四條之一規定相符。至原告將自有資金存入定存所
      取得之利息收入，係因存入定存之行為所獲得之收入，與其發行商業本票致生
      之利息支出並無必然關連，原告既將發行商業本票之所得用以購買股票，則其
      因此所生之利息支出當為購買股票之成本而非取得利息收入之成本甚明；故縱
      原告此種將自有資金存入定存、再發行商業本票取得資金之方式，係為獲取利
      差所生利潤之理財行為，亦不得因此謂系爭利息支出係其理財之成本，而非從
      事股票買賣之成本。是原告據此主張原處分有違租稅法律主義原則云云，自不
      足採。
（二）原告又主張系爭利息支出二、一五三、四九０元，被告將之列入證券交易免稅
      所得項下減除，致原告自有資金存入定存所產生之利息收入全數列入所得課稅
      ，有重複課稅情形，而違反租稅公平原則云云。經查：系爭二、一五三、四九
      ０元利息支出係原告發行本票從事股票買賣而生，而屬出售有價證券之成本，
      已如上述，參以所得稅法第四條之一規定，自中華民國七十九年一月一日起，
      證券交易所得停止課徵所得稅，及上開司法院釋字第四九三號解釋與財政部八
      十三年二月八日台財稅第八三一五八二四七二號函釋意旨，系爭利息支出係屬
      可直接合理明確歸屬出售有價證券之成本，應個別歸屬，自有價證券出售收入
      項下減除，始符合收入與成本費用配合之原則，此乃出售有價證券所得免徵所
      得稅制度下必然之列報方式，自不得因原告證券交易所得係屬虧損，致認此成
      本費用應個別歸屬之列報方式有重複課稅及違反租稅公平原則，故原告此部分
      主張亦無可採。
四、原告又援引財政部八十五年八月九日台財稅第八五一九一四四○四號函釋，主張
    原處分有違租稅公平原則，而應採用有利於當事人法令云云。查財政部八十五年
    八月九日台財稅第八五一九一四四○四號函釋係「補充核釋綜合證券商暨票券金
    融公司於證券交易所得停止課徵所得稅期間從事有價證券買賣，其營業費用及利
    息支出之分攤原則。．．．．．．利息支出部分：其可明確歸屬者，得依個別歸
    屬認列；無法明確歸屬者，如利息收入大於利息支出，則全部利息支出得在課稅
    所得項下減除；如利息收入小於利息支出，其利息收支差額應以購買有價證券平
    均動用資金，占全體可運用資金比例作為合理歸屬之分攤基礎，計算有價證券出
    售部分應分攤之利息，不得在課稅所得項下減除。所稱全體可運用資金，包括自
    有資金及借入資金；所稱自有資金，係指淨值總額減除固定資產淨額及存出保證
    金後之餘額；所稱比例計算，採月平均餘額計算之。」姑不論本件原告是否為上
    述財政部八十五年八月九日台財稅第八五一九一四四○四號函釋所適用之對象（
    即綜合證券商或票券金融公司），僅依此函釋之內容觀之，利息支出部分，若可
    明確歸屬者，本應個別歸屬認列，必須利息支出無法明確歸屬者，始有該函釋所
    列其他方式之適用。本件系爭利息支出係可明確歸屬為購買股票而支出，已如前
    述，故是否適用財政部八十五年八月九日台財稅第八五一九一四四○四號函釋，
    就系爭利息支出之認列方式並無差異，是原告主張應適用此有利於當事人法令云
    云，自有誤會，不足採取。是本件原處分依此原則將系爭利息支出歸列於有價證
    券出售收入項下減除，而否准歸由其他應稅之收入項下減除，乃部分所得免稅下
    收入與成本費用配合原則運用結果之當然解釋，自與租稅公平原則無違，故原告
    此一主張，亦無可採。
五、原告復主張被告於計算免稅所得應分攤營業費用及利息支出之免稅比例時，漏未
    將應稅之利息收入一併考量，使免稅比例不合理提高乙節，經查財政部八十三年
    二月八日台財稅第八三一五八二四七二號函釋係按核定有價證券出售收入、投資
    收益、債券利息收入及其他營業收入比例，計算有價證券出售部分應分攤之費用
    及利息，自有價證券出售收入項下減除；原告八十六年度營利事業所得稅申報之
    利息收入均係銀行存款之利息收入，並非屬其他營業收入或債券利息收入，自不
    得將利息收入一併列入分攤比例之分母項下，計算應分攤之費用及利息；況查，
    被告原核定之免稅比例九八‧五八％，與原告所申報之免稅比例並無不同，有本
    件、申報書、核定通知書附卷可憑。原告此部分主張亦無足取。
六、綜上所述，原告主張其八十六年度營利事業所得稅，系爭利息支出應列入其他應
    稅之收入項下減除，並無可採。原處分將系爭利息支出二、一五三、四九０元攤
    計免稅所得，而補徵原告八十六年度營利事業所得稅二、一一八、六五一元，於
    法並無違誤，訴願決定予以維持，亦無不合。原告提起本件訴訟，請求撤銷訴願
    決定及原處分，為無理由，應予駁回。
七、據上論結，本件原告之訴為無理由，依行政訴訟法第一百九十五條第一項後段、
    第九十八條第三項前段、第二百十八條、民事訴訟法第三百八十五條第一項前段
    ，判決如主文。
中　　　華　　　民　　　國    九十一　　年　  　一　　　月　　　十　　　日
                              高雄高等行政法院第二庭
                                          審判長法官　  林 茂 權
　　　　　　　　　　　　　　　　　　　 　 法　    官　  戴 見 草
　　　　　　　　　　　　　　　　　　　 　 法    　官　  江 幸 垠
右為正本係照原本作成。
如不服本判決，應於判決送達後二十日內向本院提出上訴書狀，其未表明上訴理由者
，應於提起上訴後二十日內向本院提出上訴理由書（須按對造人數附繕本）；如於本
判決宣示或公告後送達前提起上訴者，應於判決送達後二十日內補提上訴理由書（須
附繕本）。未表明上訴理由者，逕以裁定駁回。
提起上訴應預繳送達用雙掛號郵票七份（每份三十四元）。
中　　　華　　　民　　　國    九十一　　年　  　一　　　月　　　十　　　日
                                          法院書記官    李 建 霆
